src/morphology/affixes/nouns.lexc
LEXICON N_МЯДО  !!≈ * __@CODE@__ мяˮ:мя 35   ProsSg -мна
!! /total=18/
!! Yaml: __myadoTS__
!! мя”(д) myaq	мят’ myat°h	мяд” myad°q	мядо myado
+N:Д1 NEW-ODD-SYLL-NO-VOWEL-CHANGE-I2E ;
+N:Д1 NEW-VARIANT-EQU_Дремʼ ;
+N:Д1 NEW-ODD-SYLL-SGSCHWA-VARIANT-STEMS-PRED-ACC/GEN/NOM_дами ;
+N:Д1 NEW-ODD-SYLL-SGSCHWA-VARIANT-STEMS-PRED-ACC/GEN/NOM_дми ;
!! +Pred+Acc+PxSg1+Use/SpellNoSugg, PxDu1, PxPl.
!! +Pred+Gen+PxSg1+Use/SpellNoSugg, PxDu1, PxPl.
!! +Pred+Nom+PxSg1+Use/SpellNoSugg, +PxSg3, PxDu. PxPl.
!! +Equ, +Equ+Lat
+N:Д1 NEW-ODD-SYLL-DU-NOM_Кʼ ;
!! +Du{+Acc|+Gen|+Nom}
!! +Pl+Dat, +Nom+Der/Pr+V+Ind+Aor+ScDu3, +Nom+Der/Pr+V+Ind+Prt1+ScDu3
!! +Pl+Dat+PxSg{1|2}
!! +Sg+Dat{+PxSg{1|2|3}|+PxDu{2|3}|+PxPl{2|3}}
!! +Pl+Abl; +Sg+Abl
!! +Sg+Acc+PxSg2
!! +Sg+Gen{+PxPl1|+PxSg1+Use/SpellNoSugg|+PxSg2}
+N:Д1 NEW-ODD-SYLL-SG-LOC_Кана ;
+N:Д1 NEW-ODD-SYLL-SG-LOC_Кна ;
+N:Д1 NEW-ODD-SYLL-SGPROSPXSUF_Vмна ;
+N:Д1 NEW-ODD-SYLL-SGSTEMS-LESS-SCHWA-VARIANTS ;
!! +Sg+Acc{+PxDu1|+PxPl1}
!! +Sg+Gen+PxDu1
!! +Sg+Nom{PxDu1||PxDu3|+PxPl1|+PxPl3|+PxSg3}
!! +Nom+Der/Pr+V+Ind+{+Aor|+Prt1}+Sc{Du|Pl}{1|2}
!! +Nom+Der/Pr+V+Ind+Prt1+Sc{Sg1|Sg2}
!! +Sg+Nom{X}+Der/Pr+V+Ind{Y}+ScSg3
!! {X}= +PxSg3, +PxDu1, +PxDu3, +PxPl1, +PxPl3 
!! {Y}= +Aor, +Prt1
!! +Tra
+N:до NEW-ODD-SYLL-PLVOWELVARIANTS-LESS-PROS ;
+N:до NEW-EVEN-SYLL-PLPROSPXSUF_ˮмана ;


LEXICON N_ИДЕ  !!≈ * __@CODE@__ иˮ: 36   ProsSg -мна
!! Yaml: __yidye__
!! /total=1/
!! и”(д) yiq	ит’ yit°h	ид” yid°q	иде yidye
+N:Д1 NEW-ODD-SYLL-NO-VOWEL-CHANGE-I2E ;
!! +Pl+Nom +Abs
!! +Sg+Acc, +Sg+Gen, +Sg+Nom,
!! +Nom+Der/Pr+V+Ind+Aor+ScSg3
!! +Nom+Der/Pr+V+Ind+Aor+ScPl3
+N:Д1 NEW-VARIANT-EQU_Дремʼ ;
+N:Д1 NEW-ODD-SYLL-SGSCHWA-VARIANT-STEMS ;
+N:Д1 NEW-ODD-SYLL-DU-NOM_Кʼ ;
+N:Д1 NEW-ODD-SYLL-SG-LOC_Кана ;
+N:Д1 NEW-ODD-SYLL-SG-LOC_Кна ;
+N:Д1 NEW-ODD-SYLL-SGPROSPXSUF_Vмна ;
+N:Д1 NEW-ODD-SYLL-SGSTEMS-LESS-SCHWA-VARIANTS ;
!+N:Д1о MUNO_O ;
+N:де NEW-ODD-SYLL-PLVOWELVARIANTS-LESS-PROS ;
+N:де NEW-EVEN-SYLL-PLPROSPXSUF_ˮмана ;
!:Д1 SGDATSUF ;
!:аС1 SG-ACC-STEM ;
!:аС1 SG-NOM-STEM ;
!:Д1 PLNOMSUF ;
!:Д1 PLACCSUF_Е ;
!:Д1  POSSESSA-PLURAL ; !!≈ * __@CODE@__ +Pl+Dat, +Pl+Loc, +Pl+Abl
!:Д1 POSSESSA-DUAL ;




!!!!
LEXICON N_ЕД/ХУСУВЭЙ
+N: NMN_ЕД/ХУСУВЭЙ ;


LEXICON N_ӇУДИ/ӇЭ
+N: NMN_ӇУДИ ;
+N: NMN_ӇЭ ;

LEXICON N_ӇЭ-Pal/Var  !!≈ * __@CODE@__ ӈэ:ӈэ 1  ProsSg -вна
!! no change in stem
!! ңэ ŋæ     ңэн’ ŋæn°h	ңэ” ŋæq	ңэ ŋæ
 N_ӇЭ ;


LEXICON N_ӇЭ/ХАБИЕ  !!≈ * __@CODE@__ ӈэ:ӈэ 1  ProsSg -вна
 !! хӑби:8 ProsSg -вна
+N: NMN_ӇЭ ;
+N: PLACCSUF_Е ; 


LEXICON N_ӇЭ/Ё !! та:та 
!! ӈэ:ӈэ 1  ProsSg -вна
!! я:я 2 ProsSg -вна
+N: NMN_ӇЭ/Ё ;

!LEXICON N_ӇЭ/СЁЁ/ХАБИЕ 
! N_СЁЁ ;
!+N: NMN_ӇЭ/СЁЁ/ХАБИЕ ;

LEXICON N_ТИРЕ/ХАНО
+N: NMN_ТИРЕ/ХАНО ;

LEXICON N_ЕД/ХАНО
+N: NMN_ЕД/ХАНО ;

LEXICON N_ЕД/ТИРЕ
+N: NMN_ЕД/ТИРЕ ;
LEXICON NMN_ЕД/ТИРЕ
 SGDATSUF ;
:а  SG-ACC-STEM ;
  SG-NOM-STEM ;
 SGPROSSUF ;
  PLNOMSUF ;
 PLACCSUF_Zero ; 

LEXICON N_ЕД/ТИРЕ/ХАНО
+N: SGDATSUF ;
+N:а  SG-ACC-STEM ;
+N:  SG-NOM-STEM ;
+N: SGPROSSUF ;
+N:  PLNOMSUF ;
+N: PLACCSUF_Zero ; 

LEXICON NMN_ӇУДИ  !!≈ * __@CODE@__ ӈуда: 15 ProsSg -вна
!! Yaml: __ngudi__
    SGDATSUF ;
  SG-ACC-STEM ;
  SG-NOM-STEM ;
 SGPROSSUF ;
  PLNOMSUF ;
:%^A2I PLACCSUF_Zero ; 
  POSSESSA-PLURAL ; !!≈ * __@CODE@__ +Pl+Dat, +Pl+Loc, +Pl+Abl
 POSSESSA-DUAL ;

LEXICON NMN_ӇОДИ !!≈ * __@CODE@__
!! /total=28/
!! ңодя ŋodya	ңодян’ ŋodyan°h	ңодя” ŋodyaq	ңоди ŋodyi
 SGDATSUF ;
  SG-ACC-STEM ;
  SG-NOM-STEM ;
 SGPROSSUF ;
  PLNOMSUF ;
:%^A2I PLACCSUF_Zero ;
  POSSESSA-PLURAL ; !!≈ * __@CODE@__ +Pl+Dat, +Pl+Loc, +Pl+Abl
 POSSESSA-DUAL ;

LEXICON N_ӇОДИ/ТЁН
!!
+N: SGDATSUF ;
+N: SG-ACC-STEM ;
+N:  SG-NOM-STEM ;
+N: SGPROSSUF ;
+N: PLNOMSUF ;
+N: PLACCSUF_I ;
+N:%^PalLoss PLACCSUF_Minus ;

LEXICON N_ӇОДИ/ПИСЬ
!!
+N: SGDATSUF ;
+N: SG-ACC-STEM ;
+N:  SG-NOM-STEM ;
+N: SGPROSSUF ;
+N: PLNOMSUF ;
+N: PLACCSUF_I ;
+N: PLACCSUF_Minus ;

LEXICON NMN_ХОБ  !!≈ * __@CODE@__ хоба:хоба 19 ProsSg -вна
!! Yaml: __xob__
!! /total=25/
!! хоба xoba	хобан’ xoban°h	хоба” xobaq	хоб xob°
 SGDATSUF ;
 SG-ACC-STEM ;
 SG-NOM-STEM ;
 SGPROSSUF ;
 PLNOMSUF ;
 PLACCSUF_Minus ;
 POSSESSA-PLURAL ; !!≈ * __@CODE@__ +Pl+Dat, +Pl+Loc, +Pl+Abl
 POSSESSA-DUAL ;


LEXICON N_ӇУДИ/ХОБ
!!
+N: SGDATSUF ;
+N: SG-ACC-STEM ;
+N:  SG-NOM-STEM ;
+N: SGPROSSUF ;
+N: PLNOMSUF ;
+N: PLACCSUF_Minus ;

LEXICON N_МАРАӇГЫ/ХОБ 

+N: SGDATSUF ;
+N: SG-ACC-STEM	;
+N:  SG-NOM-STEM ;
+N: SGPROSSUF ;
+N: PLNOMSUF ;
+N: PLACCSUF_Minus ;

LEXICON N_ВЫӇО/ИЛЪЕ
 N_ВЫӇО ;
 N_ИЛЪЕ ;


LEXICON NMN_ПИСЬ !!≈ * __@CODE@__ пися: 21 ProsSg -вна
!! /total=10/
!! пися pyísya	писян’ pyísyan°h пися” pyísyaq	пись pyísy°
 SGDATSUF ;
 SG-ACC-STEM	;
  SG-NOM-STEM ;
 SGPROSSUF ;
 PLNOMSUF ;
 PLACCSUF_Minus ;
  POSSESSA-PLURAL ; !!≈ * __@CODE@__ +Pl+Dat, +Pl+Loc, +Pl+Abl
 POSSESSA-DUAL ;


LEXICON NMN_ӇАНУ  !!≈ * __@CODE@__ ӈӑно: 23 ProsSg -вна
	NMN_ӇАНУ-SG ;
	NMN_ӇАНУ-PL ;
LEXICON NMN_ӇАНУ-SG  
  SGDATSUF ;
  SG-ACC-STEM ;
  SG-NOM-STEM ;
 SGPROSSUF ;
LEXICON NMN_ӇАНУ-PL  
  PLNOMSUF ;
:%^VowRaise PLACCSUF_Zero ;
  POSSESSA-PLURAL ; !!≈ * __@CODE@__ +Pl+Dat, +Pl+Loc, +Pl+Abl
 POSSESSA-DUAL ;

LEXICON NMN_ӇУВО  !!≈ * __@CODE@__ ӈумʼ:ӈум 25 
:ʼ SGDATSUF ;
:%^MLenition SG-ACC-STEM ;
:ʼ SG-NOM-STEM ;
:ʼ SGPROSSUF ;
:%^MLenition PLNOMSUF ;
:%^MLenition PLACCSUF_О ;
:ʼ  POSSESSA-PLURAL ; !!≈ * __@CODE@__ +Pl+Dat, +Pl+Loc, +Pl+Abl
:ʼ POSSESSA-DUAL ;


LEXICON N_НЮБЕ-Pal/Var
NMN_НЮБЕ ;

LEXICON N_НЮБЕ-Pal/Var/ӇУВО 
 N_НЮБЕ-Pal/Var ;
 N_ӇУВО ;

LEXICON NMN_НЮБЕ  !!≈ * __@CODE@__ нюмʼ: 26
+N:Н1 SGDATSUF ;
+N:Н1 SG-ACC-STEM ;
+N:Н1 SG-NOM-STEM ;
:Н1 SGPROSSUF ;
+N:%^MLenition PLNOMSUF ;
+N:%^MLenition PLACCSUF_Е ;



LEXICON NMN_МУНО  !!≈ * __@CODE@__ муʼ: 27  ProsSg -мна
 SGSCHWA-VARIANT-STEMS ;
 SGSTEMS-LESS-SCHWA-VARIANTS ;

LEXICON SGSCHWA-VARIANT-STEMS
+Sg+Dat:%^SCSG2%>н°ʼ # ; ! n2d
+Sg+Nom+PxSg1:%>м° # ;
+Sg+Nom+PxSg2:%>%{рл%}° # ;
+Sg+Acc+PxSg1:%>м° # ;
+Sg+Acc+PxSg2:%>мд° # ;
+Sg+Acc+PxSg3:%>мд%{ая%} # ;
+Sg+Acc+PxDu2:%>мдиʼ # ;
+Sg+Acc+PxDu3:%>мдиʼ # ;
+Sg+Acc+PxPl2:%>мдаˮ # ;
+Sg+Acc+PxPl3:%>мд%{оё%}ʼ # ;
+Sg+Gen+PxSg1:%>н° # ; ! no n2d ; i2e
+Sg+Gen+PxSg2:%>нд° # ;
+Sg+Gen+PxSg3:%>нд%{ая%} # ;
+Sg+Gen+PxDu2:%>ндиʼ # ;
+Sg+Gen+PxDu3:%>ндиʼ # ;
+Sg+Gen+PxPl2:%>ндаˮ # ;
+Sg+Gen+PxPl3:%>нд%{оё%}ʼ # ;
+Sg+Pros:%>м°н%{ая%} # ;
+Sg+Pros+PxSg1:%>м°н%{ая%}н° # ;
+Sg+Pros+PxSg2:%>м°н%{ая%}нд° # ;
+Sg+Pros+PxSg3:%>м°н%{ая%}нда # ;
+Sg+Pros+PxSg1+Use/SpellNoSugg:%>м°н%{ая%}ни # ;
+Sg+Pros+PxDu1:%>м°н%{ая%}ниʼ # ;
+Sg+Pros+PxDu2:%>м°н%{ая%}ндиʼ # ;
+Sg+Pros+PxDu3:%>м°н%{ая%}ндиʼ # ;
+Sg+Pros+PxPl1:%>м°н%{ая%}наˮ # ;
+Sg+Pros+PxPl2:%>м°н%{ая%}ндаˮ # ;
+Sg+Pros+PxPl3:%>м°н%{ая%}ндоʼ # ;
+Pred+Abs:%>д° # ;
+Pred+Nom+PxSg1:%>д°в° # ;
+Pred+Acc+PxSg1:%>д°в° # ;
+Pred+Gen+PxSg1:%>д°н° # ;
+Pred+Nom+PxSg2:%>д°р° # ;
+Pred+Acc+PxSg2:%>д°мд° # ;
+Pred+Gen+PxSg2:%>д°нд° # ;
+Pred+Nom+PxSg3:%>д°да # ;
+Pred+Acc+PxSg3:%>д°мда # ;
+Pred+Gen+PxSg3:%>д°нда # ;
+Pred+Nom+PxSg1+Use/SpellNoSugg:%>д°ми # ;
+Pred+Acc+PxSg1+Use/SpellNoSugg:%>д°ми # ;
+Pred+Gen+PxSg1+Use/SpellNoSugg:%>д°ни # ;
+Pred+Nom+PxDu1:%>д°миʼ # ;
+Pred+Acc+PxDu1:%>д°миʼ # ;
+Pred+Gen+PxDu1:%>д°ниʼ # ;
+Pred+Nom+PxDu2:%>д°риʼ # ;
+Pred+Acc+PxDu2:%>д°мдиʼ # ;
+Pred+Gen+PxDu2:%>д°ндиʼ # ;
+Pred+Nom+PxDu3:%>д°диʼ # ;
+Pred+Acc+PxDu3:%>д°мдиʼ # ;
+Pred+Gen+PxDu3:%>д°ндиʼ # ;
+Pred+Nom+PxPl1:%>д°ваˮ # ;
+Pred+Acc+PxPl1:%>д°ваˮ # ;
+Pred+Gen+PxPl1:%>д°наˮ # ;
+Pred+Nom+PxPl2:%>д°раˮ # ;
+Pred+Acc+PxPl2:%>д°мдаˮ # ;
+Pred+Gen+PxPl2:%>д°ндаˮ # ;
+Pred+Nom+PxPl3:%>д°доʼ # ;
+Pred+Acc+PxPl3:%>д°мдоʼ # ;
+Pred+Gen+PxPl3:%>д°ндоʼ # ;
+Nom+Der/Pr+V+Ind+Aor+ScSg1:%>дмʼ # ; !д°мʼ
+Nom+Der/Pr+V+Ind+Aor+ScSg2:%^SCSG2%>н° # ; ! this undergoes n2d
+Nom+Der/Pr+V+Ind+Prt1+ScSg3:%>сь° # ;
+Sg+Nom+PxSg1+Der/Pr+V+Ind+Aor+ScSg3:%>м° # ;
+Sg+Nom+PxSg2+Der/Pr+V+Ind+Aor+ScSg3:%>%{рл%}° # ;
+Nom+Der/Pr+V+Ind+Prt1+ScPl3:%>°ць° # ; !°ць°
+Car:%>сиˮ # ;
+Equ:%>д°ремʼ # ;
+Equ+Lat:%>д°рев°ʼ # ;
