src/morphology/stems/nouns.lexc
LEXICON nouns
вандад:вандад N_ЕД/ХАНО  "ajoreki matalilla poikkipuolilla" ;
ваӈг:ваӈг N_ЕД/ХАНО  "kolo" ;
выˮ:вы N_МЯДО  "sinnikkyys" ;
вылаб:вылаб N_ЕД/ХАНО  "tapetun kiusaava henki" ;
ейʼ:ей N_ВЫӇО/ИЛЪЕ  "pehmeä kohta kylkiluiden ja lanteen välissä" ;
ен:ен N_ЕД/ТИРЕ  "hamppu" ;
еся:еся N_ӇОДИ/ПИСЬ  "rauta" ;
еӈга:еӈга N_МАРАӇГЫ/ХОБ  "askel" ;
иˮ:и N_ИДЕ  "vesi" ;
илъиˮ:илъи N_МЯДО  "mahdollisuus nostaa" ;
книга:книга N_ӇУДИ/ӇЭ  "kirja" ;
лабэхэй:лабэхэй N_ЕД/ХУСУВЭЙ  "alakuu" ;
латхэй:латхэй N_ЕД/ХУСУВЭЙ  "napakohjulla lapsi" ;
лекэхэй:лекэхэй N_ЕД/ХУСУВЭЙ  "särö" ;
лекэхэй:лекахэй N_ЕД/ХУСУВЭЙ  "särö" ;
лэбталˮ:лэбтал N_МЯДО  "kahdella tai kolmella puukoukulla pyydys mateita varten" ;
лэмз:лемз N_ЕД/ХАНО  "tuuhea osa jostakin" ;
ляб:ляб N_ЕД/ХАНО  "pieni kodan malli" ;
лядхэй:лядхэй N_ЕД/ХУСУВЭЙ  "halkeama" ;
лёхонзэй:лёхонзэй N_ЕД/ХУСУВЭЙ  "leveäsarvinen poro" ;
лёхосэй:лёхосэй N_ЕД/ХУСУВЭЙ  "leveäsarvinen poro" ;
мадахэй:мадахэй N_ЕД/ХУСУВЭЙ  "leikkaushaava" ;
мадэхэй:мадэхэй N_ЕД/ХУСУВЭЙ  "leikkaushaava" ;
манэсыˮ:манэсы N_МЯДО  "ulkonäkö" ;
марць:марць N_ЕД/ТИРЕ/ХАНО  "hartia" ;
матоцэй:матоцэй N_ЕД/ХУСУВЭЙ  "voitto" ;
матыˮ:маты N_МЯДО  "turkisesine" ;
мирв:мирв N_ТИРЕ/ХАНО  "väline" ;
мурсей:мурсей N_ЕД/ХУСУВЭЙ  "halkeama" ;
мэиˮ:мэи N_МЯДО  "voittomahdollisuus" ;
мяˮ:мя N_МЯДО  "teltta" ;
мядиˮмярцэй:мядиˮмярцэй N_ЕД/ХУСУВЭЙ  "kestitys" ;
мядоˮмярцэй:мядоˮмярцэй N_ЕД/ХУСУВЭЙ  "lahja" ;
мядорцэй:мядорцэй N_ЕД/ХУСУВЭЙ  "antaminen" ;
нармэй:нармэй N_ЕД/ХАНО  "nenän rusto" ;
не:не N_ӇЭ-Pal/Var  "nainen" ;
нитиˮ:нити N_МЯДО  "pilkka nuolessa" ;
ной:ной N_ЕД/ХАНО  "verka" ;
ню:ню N_ӇЭ-Pal/Var  "poika" ;
нюмʼ:нюм N_НЮБЕ-Pal/Var  "nimi" ;
нюмʼ:ним N_НЮБЕ-Pal/Var  "nimi" ;
нядаӈгосэй:нядаӈгосэй N_ЕД/ХУСУВЭЙ  "apu" ;
няртˮ:нярт N_МЯДО  "poikittainen istuin reessä" ;
няӈахэй:няӈахэй N_ЕД/ХУСУВЭЙ  "taimen" ;
няӈэхэй:няӈэхэй N_ЕД/ХУСУВЭЙ  "taimen" ;
падъядэй:падъядэй N_ЕД/ХУСУВЭЙ  "villisipuli" ;
пандˮ:панд N_МЯДО  "miehen turkisvaatteen alempi osa" ;
пебя:пебя N_ӇОДИ/ТЁН  "nuorempi sisko tai veli" ;
пи:пи N_ӇЭ-Pal/Var  "yö" ;
питˮ:пит N_МЯДО  "pelote" ;
пия:пия N_ӇОДИ/ПИСЬ  "kärppä" ;
под:под N_ЕД/ХАНО  "metsätie jonka puunoksat yhdistyvät ylhäällä" ;
посахэй:посахэй N_ЕД/ХУСУВЭЙ  "paisuma" ;
пул:пул N_ЕД/ХАНО  "silta" ;
пус:пус N_ЕД/ХАНО  "lappu" ;
пыркабтˮ:пыркыбт N_МЯДО  "päänalus" ;
пыя:пыя N_ӇОДИ/ПИСЬ  "nenä" ;
пясэй:пясэй N_ЕД/ХУСУВЭЙ  "osuus" ;
пясяˮ:пяся N_МЯДО  "laituri" ;
саб:саб N_ЕД/ХАНО  "panos" ;
сертаиˮ:сертаи N_МЯДО  "tilaisuus tehdä" ;
си:си N_ӇЭ-Pal/Var  "reikä" ;
сиˮ:си N_ИДЕ  "huono enne" ;
сиˮив:сиˮив N_ТИРЕ/ХАНО  "viikko" ;
сиеся:сиеся N_ӇОДИ/ПИСЬ  "teräs" ;
сохо:сохо N_ӇУДИ/ХОБ  "tunturi" ;
сулв:сулв N_ЕД/ХАНО  "poron kaulanahka" ;
сэрадˮ:сэрад N_МЯДО  "harmi" ;
сюн:сюн N_ЕД/ТИРЕ  "höyry" ;
сяв:сяв N_ЕД/ХАНО  "suomu" ;
сярыˮ:сяры N_МЯДО  "vyön sitomistapa" ;
та:та N_ӇЭ/Ё  "vaihto" ;
талесэй:талесэй N_ЕД/ХУСУВЭЙ  "varkaus" ;
таныˮ:таны N_МЯДО  "paikka johon voi asettaa jalan" ;
тарка:тарка N_ӇУДИ/ХОБ  "oksa" ;
теб:теб N_ЕД/ТИРЕ  "naula" ;
тебт:тебт N_ТИРЕ/ХАНО  "mahla" ;
тид:тид N_ЕД/ТИРЕ  "varjo" ;
тин:тин N_ТИРЕ/ХАНО  "aitta" ;
тиӈгоˮ:тиӈго N_МЯДО  "uloslentohetki" ;
туˮ:ту N_МЯДО  "rasva" ;
тыбкабтˮ:тыбкабт N_МЯДО  "silmäsuoja" ;
тю:тю N_ӇЭ-Pal/Var  "hiha" ;
тюсэй:тюсэй N_ЕД/ХУСУВЭЙ  "myötäjäiseksi saatu poro" ;
тярыˮ:тяры N_МЯДО  "jako" ;
хаˮй:хаˮй N_ЕД/ХАНО  "ampumataulu" ;
хаби:хаби N_ӇЭ/ХАБИЕ  "vieraaseen heimoon kuuluva" ;
хабт:хабт N_ЕД/ХАНО  "härkä" ;
хада:хада N_ӇУДИ/ХОБ  "kynsi" ;
ханзˮ:ханз N_МЯДО  "jalas" ;
хар:хар N_ЕД/ХАНО  "veitsi" ;
харад:харад N_ЕД/ХАНО  "talo" ;
хаёсэй:хаёсэй N_ЕД/ХУСУВЭЙ  "jäännös" ;
хоба:хоба N_ӇУДИ/ХОБ  "kehto" ;
хой:хой N_ЕД/ХАНО  "vuori" ;
хохорэй:хохорэй N_ЕД/ХУСУВЭЙ  "joutsen" ;
хыдя:хыдя N_ӇОДИ/ТЁН  "kuppi" ;
хэб:хэб N_ЕД/ХАНО  "ampiainen" ;
хэв:хэв N_ЕД/ТИРЕ  "puoli" ;
юн:юн N_ТИРЕ/ХАНО  "viesti" ;
юн:юн N_ТИРЕ/ХАНО  "pudas" ;
яˮвыˮ:яˮвы N_МЯДО  "solisluu" ;
яб:яб N_ЕД/ХАНО  "onni" ;
яй:яй N_ЕД/ХАНО  "lihakas rinnan osa" ;
ялэмдˮ:ялэмд N_МЯДО  "aamunkoitto" ;
ёря:ёря N_ӇОДИ/ТЁН  "syvyys" ;
ӈабт:ӈабт N_ТИРЕ/ХАНО  "haju" ;
ӈавар:ӈавар N_ЕД/ХАНО  "ruoka" ;
ӈылˮ:ӈыл N_МЯДО  "kengänpohja" ;
ӈылад:ӈылад N_ЕД/ХАНО  "pohja" ;
ӈын:ӈын N_ЕД/ХАНО  "jousi" ;
ӈэвасэй:ӈэвасэй N_ЕД/ХУСУВЭЙ  "almu" ;
